【裁判字號】    92,訴,538
【裁判日期】    920529
【裁判案由】    毒品危害防制條例
【裁判全文】
臺灣彰化地方法院刑事判決                          九十二年度訴字第五三八號
    公  訴  人  臺灣彰化地方法院檢察署檢察官
    被      告  甲○○
右列被告因違反毒品危害防制條例案件，經檢察官提起公訴（九十一年度毒偵字第三
二六、三二一三號、九十二年度毒偵字第七五二號、九十二年度偵字第二三三四、
二三三五號），本院判決如左：
    主      文
甲○○連續施用第一級毒品，處有期徒刑壹年，扣案之海洛因拾貳包（驗後淨重
壹點貳肆公克）、海洛因貳拾包（淨重壹柒點捌公克）、大麻煙草壹包（內含海洛
因及大麻成分，淨重零點柒肆公克）、大麻煙草壹包（內含海洛因及大麻成分，淨重
零點伍公克）均沒收銷燬之；又連續施用第二級毒品，處有期徒刑陸月，扣案之安
非他命壹包（毛重約壹點玖公克）沒收銷燬之；主刑部分應執行有期徒刑壹年伍月。
    事      實
一、甲○○前因施用毒品案件，經本院以八十八年度毒聲字第五五八五號裁定送觀察
    、勒戒後，認有繼續施用毒品之傾向，再經本院以八十九年度毒聲字第一二六號
    裁定令入戒治處所施以強制戒治一年，嗣戒治期滿，由臺灣彰化地方法院檢察署
    檢察官於民國九十年九月二十日九十年度戒毒偵字第一三八○、一三八一、一三
    八二、一三八三號為不起訴處分確定後，復因施用第一級毒品海洛因案件，先送
    強制戒治，並由臺灣彰化地方法院檢察署檢察官以九十年度毒偵字第四三四三號
    提起公訴，於九十一年一月二十二日經本院以九十年度訴字第一四七七號判處有
    期徒刑七月確定（尚未執行），並自九十年十一月七日起送臺灣雲林戒治所強制
    戒治滿三月後，其成效經評定合格，無繼續戒治必要，乃據本院以九十年度毒聲
    字第一一五六號裁定停止戒治，所餘戒治期間付保護管束。詎仍不知悔改，再於
    保護管束期間，基於施用第一級毒品海洛因之概括犯意，自九十一年八月下旬某
    日起，至同年十二月十日止，連續在彰化縣二林鎮不詳姓名、年籍友人住處，以
    將海洛因摻水再以針筒注射入人體及摻入香煙內點燃產生煙霧再予吸用之方式，
    施用海洛因多次，嗣承上開施用第一級毒品海洛因及基於施用第二級毒品大麻之
    概括犯意，自九十一年十月底某日起至同年十二月九日止，連續在上開地點，將
    大麻摻入香煙內，與海洛因一起點燃產生煙霧再予吸用之方式，施用第一、二級
    毒品海洛因及大麻多次；又另起施用第二級毒品安非他命之概括犯意，自九十一
    年十月中旬某日起至同年十二月九日止，連續在同上處所，將安非他命放入玻璃
    球管內點燃產生煙霧再予吸用之方式，施用安非他命多次。嗣為警先後於九十一
    年十一月二十二日十七時三十分許、同年十二月十一日凌晨一時許，分別在彰化
    縣二林鎮○○里○○街二九九號前、彰化縣埔鹽鄉○○村○○路○段一六一號前
    處查獲，並分別扣得第一級毒品海洛因三十二包（驗後淨重三一點二四公克）、
    第二級毒品大麻煙草一包（內含海洛因及大麻成分，淨重零點七四公克），與第
    一級毒品海洛因二十包（淨重一七點八三公克）、第二級毒品安非他命一包（毛
    重約一點九公克）及大麻煙草一包（內含海洛因及大麻成分，淨重零點五三公克
    ）等物。
二、案經彰化縣警察局鹿港分局、溪湖分局先後報請臺灣彰化地方法院檢察署檢察官
    偵查起訴。
    理      由
一、右揭犯罪事實業據被告甲○○坦白承認，其為警採集之尿液，先後送請彰化縣衛
    生局及法務部調查局檢（複）驗結果，均呈嗎啡（海洛因施用入人體後，水解還
    原成嗎啡，再循嗎啡之代謝方式排出體外）及甲基安非他命陽性反應，有彰化縣
    衛生局九十一年十二月二日、九十一年十二月十六日煙檢字第九一二二六三、九
    一二四一六號煙毒尿液檢驗成績書二紙，及法務部調查局九十二年二月十九日調
    科壹字第九二六二六００二００、0000000000號檢驗通知書二紙附卷
    可稽（分見九十一年度毒偵字第三二０六號卷第十七、二三頁、九十一年度毒偵
    字第三二一三號卷第十九、二五頁）。而扣案之白色粉末三十二、二十小包及煙
    草二包，經法務部調查局鑑定結果確為海洛因及大麻（內含海洛因及大麻成分）
    無誤，有該局九十一年十二月二十日及九十一年五月七日調科壹字第一四０００
    八九０三、000000000、000000000、000000000號
    鑑定通知書四紙在卷足憑（分見九十一年度毒偵字第三二０六號卷第十八、十九
    頁、九十一年度毒偵字第三二一三號卷第二二、二三頁），另白色結晶物一包，
    經彰化縣警察局溪湖分局初步檢驗結果，係安非他命無訛，有初步檢驗報告單一
    紙可資佐證（見警卷），此外，復有該海洛因五十二包、大麻二包、安非他命一
    包扣案可資佐證，被告施用第一、二級毒品海洛因、大麻及安非他命之事證堪以
    認定。又被告前因施用毒品案件，經本院以八十八年度毒聲字第五五八五號裁定
    送觀察、勒戒後，認有繼續施用毒品之傾向，再經本院以八十九年度毒聲字第一
    二六號裁定令入戒治處所施以強制戒治一年，嗣戒治期滿，由臺灣彰化地方法院
    檢察署檢察官於民國九十年九月二十日九十年度戒毒偵字第一三八○、一三八一
    、一三八二、一三八三號為不起訴處分確定後，復因施用第一級毒品海洛因案件
    ，先送強制戒治，並由臺灣彰化地方法院檢察署檢察官以九十年度毒偵字第四三
    四三號提起公訴，於九十一年一月二十二日經本院以九十年度訴字第一四七七號
    判處有期徒刑七月確定，並自九十年十一月七日起送臺灣雲林戒治所強制戒治滿
    三月後，其成效經評定合格，無繼續戒治必要，乃據本院以九十年度毒聲字第一
    一五六號裁定停止戒治，所餘戒治期間付保護管束等情，有該不起訴處分書一份
    、判決書一份、台灣高等法院被告全國前案紀錄表及臺灣彰化地方法院檢察署刑
    案資料查註紀錄表等資料在卷足憑，本件事證明確，被告三犯施用毒品之犯行應
    堪認定。
二、核被告甲○○所為，係犯毒品危害防制條例第十條第一項之施用第一級毒品罪及
    第十條第二項之施用第二級毒品罪。被告分別持有第一、二級毒品海洛因、大麻
    及安非他命之低度行為應各為其施用之高度行為吸收，不另論罪。被告先後多次
    施用第一、二級毒品海洛因、大麻及安非他命之犯行，時間緊接，所犯又係構成
    要件相同之罪名，顯係各基於概括犯意為之，均應依連續犯規定論以一罪，並加
    重其刑。又被告係以一施用行為觸犯前開施用第一級毒品海洛因及施用第二級毒
    品大麻二罪，為想像競合犯，應從一重論以連續施用第一級毒品罪，公訴意旨認
    應予分論併罰，尚有誤會。另其前開所犯施用第一級毒品及第二級毒品安非他命
    二罪間，犯罪構成要件不同，行為互殊，顯係基於各別犯意為之，應予分論併罰
    。爰審酌被告犯罪次數、施用之期間、動機、目的、方法、不知珍惜身體，犯罪
    所生危害，現於戒治處所戒治中及犯後態度等一切情狀，各量處如主文所示之刑
    ，並定其應執行之刑。扣案被告所有之海洛因三十二包（驗後淨重三一點二四公
    克）、海洛因二十包（淨重十七點八三公克）、大麻煙草一包（內含海洛因及大
    麻成分，淨重零點七四公克）、大麻煙草一包（內含海洛因及大麻成分，淨重零
    點五三公克）及安非他命一包（毛重約一點九公克）均沒收銷燬之。
三、至於檢察官起訴被告另涉犯毒品危害防制條例第十條第二項之施用第二級毒品罪
    （大麻）部分，因本院認被告係以一施用行為，致犯毒品危害防制條例第十條第
    一項之施用第一級毒品罪及第十條第二項之施用第二級毒品罪（大麻），應依刑
    法第五十五條前段想像競合之規定，從一重之施用第一級毒品罪處斷，因此不另
    為無罪之諭知，附此敘明。
據上論斷，應依刑事訴訟法第二百九十九條第一項前段，毒品危害防制條例第十條第
一項、第二項、第十八條前段，刑法第十一條前段、第五十六條、第五十五條、第五
十一條第五款，判決如主文。
本案經檢察官吳芙如到庭執行職務。
中      華      民      國    九十二    年      五      月    二十九    日
                                    台灣彰化地方法院刑事第二庭
                                        法      官  李  水  源
右正本證明與原本無異。
如不服本判決，應於判決送達後十日內向本院提出上訴狀( 須附繕本 )。
                                        法院書記官  廖  建  興
中    華      民      國    九十二    年      六      月      九      日
附錄論罪科刑法條：
毒品危害防制條例第十條
施用第一級毒品者，處六月以上五年以下有期徒刑。
施用第二級毒品者，處三年以下有期徒刑。


司法院資訊處製作；財團法人民間司法改革基金會備份。
